【裁判字號】    99,易,1110
【裁判日期】    990928
【裁判案由】    詐欺
【裁判全文】
臺灣臺中地方法院刑事判決              99年度易字第1110號
公  訴  人  臺灣臺中地方法院檢察署檢察官
被      告  乙○○
上列被告因詐欺案件，經檢察官提起公訴（99年度偵緝字第10號
），因被告於準備被程序就被訴事實為有罪之陳述，受命法官於
聽取當事人之意見後，本院合議庭裁定改由受命法官獨任進行簡
式審判程序，判決如下：
    主      文
乙○○意圖為自己不法之所有，以詐術使人將本人之物交付，處
拘役伍拾日，如易科罰金，以新臺幣壹仟元折算壹日。緩刑參年
，並應履行附表所示之事項。
    事實及理由
一、犯罪事實：
（一）乙○○於民國97年7月間，以「櫻町16夜」名義在「魔獸
      世界水晶之刺」線上遊戲，與甲○○結識後，因缺錢花用
      ，竟意圖為自己不法所有，基於詐欺取財之犯意，利用前
      揭線上遊戲與甲○○對話，向甲○○誆稱其本名為「余沛
      雅」，現就讀於大仁科技大學餐旅系，並傳送女性照片及
      留下行動電話門號0000000000號作為聯絡之用，使甲○○
      誤認其為女性，而透過網路及手機簡訊與其交往，並以「
      老公」、「老婆」互稱。嗣乙○○認為時機成熟，即接續
      向甲○○佯稱其需要生活費、缺錢購買機車、出國旅遊現
      金不足等理由，並表示將分期清償，甲○○不知有詐因而
      陷於錯誤，自97年7月14日起至同年10月8日止，在位於臺
      中市之臺中福平里郵局陸續將新臺幣（下同）5萬元、1萬
      元、1萬元、1萬元、1萬元、1萬元、5000元、1萬元、
      5000元等9筆款項合計12萬元，匯入乙○○所有中華郵政
      股份有限公司鹽埔鹽中郵局（下稱鹽中郵局）帳號000000
      00000000號帳戶內，而乙○○得款後，已將前揭款項花用
      殆盡。嗣於97年11月14日，甲○○未收到分期清償之款項
      ，撥打上開電話，亦無人接聽，察覺有異，始知受騙，報
      警處理。
（二）案經甲○○訴由臺中市警察局第三分局報告臺灣臺中地方
      法院檢察署檢察官偵查起訴。
二、程序方面：
（一）按除被告所犯為死刑、無期徒刑、最輕本刑為三年以上有
      期徒刑之罪或高等法院管轄第一審案件者外，於法院行準
      備程序進行中，被告先就被訴事實為有罪之陳述時，審判
      長得告知被告簡式審判程序之旨，並聽取當事人、代理人
      、辯護人及輔佐人之意見後，裁定進行簡式審判程序；且
      受命法官行準備程序，與法院或審判長有同一之權限；又
      簡式審判程序之證據調查，不受刑事訴訟法第159條第1項
      、第161條之2、第161條之3、第163條之1及第164條至第
      170條規定之限制，刑事訴訟法第273條之1第1項、第279
      條第2項前段、第273條之2分別定有明文。
（二）本件被告乙○○所犯係死刑、無期徒刑、最輕本刑為三年
      以上有期徒刑以外之罪，其於準備程序就前揭被訴事實為
      有罪之陳述，本院認無不得或不宜改依簡式審判程序進行
      之處，爰依刑事訴訟法第273條之1第1項、第284條之1，
      裁定本件由受命法官獨任進行簡式審判程序，合先敘明。
三、認定犯罪事實所憑之證據及理由：
（一）被告乙○○於本院審理中對於上開犯罪事實坦承不諱（見
      本院99年9月14日審判筆錄），核與下列所示證據相符而
      可採。
（二）被害人甲○○於警詢及偵訊時指述明確，並有由被害人所
      提隨身碟列印出被告與其網路對話內容、被告傳送之女性
      照片、網路遊戲擷取畫面等資料，及被害人所提郵政國內
      匯款執據影本9張在卷可稽。
（三）並有被告所有鹽中郵局帳號00000000000000號帳戶之客戶
      歷史交易清單，及被告以其名義申請之行動電話門號0000
      000000號通聯調閱查詢單各1份附卷可稽。
（四）綜上足認，被告上揭自白應與事實相符，應堪採信，是本
      件事證明確，被告犯行可以認定，應依法論科。
四、所犯法條及刑之酌科：
（一）核被告所為，係犯刑法第339條第1項之詐欺取財罪。
（二）按數行為於同時地或密切接近之時地實施，侵害同一之法
      益，各行為之獨立性極為薄弱，依一般社會健全觀念，在
      時間差距上，難以強行分開，在刑法評價上，以視為數個
      舉動之接續施行，合為包括之一行為予以評價，較為合理
      ，即屬接續犯，為包括一罪（最高法院86年度臺上字第
      3295號判例參照）。查被告為向被害人詐騙金錢，先後向
      被害人佯稱其需要生活費、缺錢購買機車、出國旅遊現金
      不足等理由，並表示將分期清償，被害人不知有詐因而陷
      於錯誤，自97年7月14日起至同年10月8日止陸續將5萬元
      、1 萬元、1萬元、1萬元、1萬元、1萬元、5000元、1萬
      元、5000元等9筆款項合計12萬元匯入被告所有鹽中郵局
      帳戶內，則被告顯係於密切接近之時間實施侵害同一法益
      之行為，各行為之獨立性極為薄弱，依一般社會健全觀念
      ，在時間差距上，難以強行分開，是其本於單一犯意進行
      侵害同一法益，以實現一犯罪構成要件之單一行為，應以
      單純一罪論，即論以一詐欺取財罪。
（三）爰審酌被告之犯罪動機、目的、手段，兼衡詐欺所得款項
      之金額，及犯罪後坦承犯行等一切情狀，而予量處如主文
      所示之刑，並諭知易科罰金之折算標準，以資懲儆。
（四）查被告未曾受有期徒刑以上刑之宣告，有臺灣高等法院被
      告前案紀錄表1份附卷可稽，其因一時失慮，致罹刑章，
      且於偵查中已與被害人達成調解，有本院98年度中調字第
      700號調解程序筆錄1份在卷可佐（見臺灣臺中地方法院檢
      察署98年度偵字第5519號偵查卷第16頁），參以，被害人
      於本院審理時陳稱：只要被告能夠還錢，就不追究了等語
      （見本院99年9月14日審判筆錄），則被告經此科刑之宣
      告，應知警惕而無再犯之虞，本院認以暫不執行其刑為當
      ，併予宣告緩刑3年，以勵自新。末按緩刑宣告，得斟酌
      情形，命犯罪行為人向被害人支付相當數額之財產或非財
      產上之損害賠償，刑法第74條第2項第3款亦有明定，而為
      確保被告於緩刑期間，能按上開調解程序筆錄所載付款方
      式履行，以確實收緩刑之功效，爰依前揭規定，依上開調
      解程序筆錄所載內容，諭知被告應履行如附表所示之事項
      。又被告若未依上開調解程序筆錄所載內容向被害人支付
      約定款項，因而違反上開事項，情節重大時，依刑法第75
      條之1第1項第4款規定，得撤銷其緩刑宣告，併此說明。
據上論斷，應依刑事訴訟法第273條之1第1項、第299條第1項前
段、第339條第1項、第41條第1項前段、第74條第1項第1款、第2
項第3款，刑法施行法第1條之1，判決如主文。
本案經檢察官丙○○到庭執行職務。
中    華    民    國    99    年    9     月    28    日
                  刑事第五庭  法  官  賴秀雯
以上正本與原本無異。
如不服本判決應於收受送達後10日內向本院提出上訴書狀，並應
敘述具體理由；其未敘述上訴理由者，應於上訴期間屆滿後20日
內向本院補提理由書（均須按他造當事人之人數附繕本）「切勿
逕送上級法院」。
告訴人或被害人如對於本判決不服者，應具備理由請求檢察官上
訴，其上訴期間之計算係以檢察官收受判決正本之日期為準。
                              書記官  江美琪
中    華    民    國    99    年    9     月    28    日
附表：
本院依刑法第74條第2項第3款之規定，命被告履行之事項：
被告乙○○應依卷附本院民國98年4月13日98年度中調字第700號
調解程序筆錄所載，給付被害人甲○○新臺幣（下同）12萬元，
給付方式：自民國98年5月10日起至100年4月10日止，於每月10
日前各給付5000元，至全部清償完畢為止，如一期未履行視為全
部到期，並由被害人指定匯入戶名甲○○之中華郵政股份有限公
司臺中福平里郵局（郵局代號700）帳號00000000000000號帳戶
內。
備註：
一、依刑法第74條第4項規定，上開本院命被告支付予被害人之
    損害賠償，得為民事強制執行名義。
二、依刑法第75條之1第1項第4款規定，被告違反本院所定上開
    命其履行之事項情節重大，足認原宣告之緩刑難收預期效果
    ，而有執行刑罰之必要者，得撤銷其緩刑宣告。
附錄論罪科刑法條
中華民國刑法第339條（普通詐欺罪）
意圖為自己或第三人不法之所有，以詐術使人將本人或第三人之
物交付者，處5年以下有期徒刑、拘役或科或併科1千元以下罰金
。
以前項方法得財產上不法之利益或使第三人得之者，亦同。

司法院資訊處製作；財團法人民間司法改革基金會備份。
